【裁判字號】    95,訴,190
【裁判日期】    950918
【裁判案由】    毒品危害防制條例
【裁判全文】
臺灣桃園地方法院刑事判決               95年度訴字第190號
公  訴  人  臺灣桃園地方法院檢察署檢察官
被      告  乙○○
指定辯護人  本院公設辯護人陳瑞明
上列被告因違反毒品危害防制條例案件，經檢察官提起公訴（94
年度偵字第13145 號）及移送併辦（95年度偵字第6007、6516、
9863號），被告於準備程序進行中，就被訴持有第一級毒品之事
實為有罪之陳述，本院告知其簡式審判程序之旨，聽取當事人意
見後，就上開犯行，裁定由受命法官獨任依簡式審判程序審理，
檢察官復聲請改依協商程序而為判決，茲判決如下：
    主  文
乙○○連續持有第一級毒品達淨重伍公克以上，處有期徒刑壹年
。扣案如附表壹所示之物均沒收銷燬。
    事實及理由
一、犯罪事實：乙○○明知海洛因係毒品危害防制條例第2 條第
    2 項第1 款規定之第一級毒品，不得非法持有，竟基於持有
    第一級毒品海洛因之概括犯意，先於民國94年7 月14日中午
    某時許，在桃園縣中壢市○○路67之9 號「合歡汽車旅館」
    內，自友人甲○○處借得車牌號碼0380－MN號自用小客車時
    ，同時收受車內某不詳人士所有、如附表1 編號1 所示之第
    一級毒品海洛因6 包（合計淨重達5 公克以上）而持有之；
    次於94年9 月15日某時許，在桃園縣中壢市○○路41號5 樓
    5 室，自某真實姓名、年籍不詳綽號「秀容」之友人處，收
    受如附表1 編號2 所示之第一級毒品海洛因2 包而持有之；
    又於95年1 月11日某時許，在桃園縣大溪鎮南興里20鄰三塊
    厝18號前，自某真實姓名、年籍不詳綽號「阿公」之友人處
    ，收受如附表1 編號3 所示之第一級毒品海洛因2 包而持有
    之。嗣各該行為，先後於如附表2 所示之時間、地點，為警
    查獲，並各扣得如附表2 查獲物品欄所示之物。
二、證據：
（一）被告乙○○於警詢、檢察官訊問及本院審理時之自白。
（二）扣案如附表1 所示之物。
（三）法務部調查局94年9 月19日調科壹字第080009848 號鑑定
      通知書、法務部調查局94年12月7 日調科壹字第08001016
      5 號鑑定通知書、法務部調查局95年3 月13日調科壹字第
      080010734 號鑑定通知書各1 份。
三、被告就上開犯罪事實已認罪，經本院指定公設辯護人協助其
    進行協商，當事人雙方於審判外達成如主文所示科刑之合意
    。經查，被告之自白，有上開證據足認屬實，並與本院認定
    之事實相符（按：檢察官起訴時，認被告於附表2 編號1 所
    示時、地為警查獲之6 包第一級毒品海洛因，其中1 包持有
    之目的乃為運輸，係犯毒品危害防制條例第4 條第1 項之罪
    ，持有其餘5 包，始屬違反毒品危害防制條例第11條第1 項
    之罪，惟因無積極證據足認被告持有該包毒品有運輸第一級
    毒品之認識或意圖，檢察官蒞庭時，已變更此部分起訴法條
    為毒品危害防制條例第11條第1 項；另被告被訴違反毒品危
    害防制條例第11條第2 項之持有第二級毒品罪部分，則因被
    告已因施用第二級毒品犯行經裁定送觀察、勒戒執行完畢，
    且另經檢察官為不起訴處分在案，故檢察官已以95年度聲撤
    字第16號撤回起訴書撤回此部分之起訴，均併予指明）。審
    酌被告犯罪之動機、目的、手段、持有毒品之數量及犯後態
    度等情狀，上開協商內容尚無不當之處，本案復查無刑事訴
    訟法第455 條之4 第1 項各款所列情形，檢察官聲請改依協
    商程序而為判決，本院爰不經言詞辯論，於協商合意範圍內
    為協商判決。
四、應適用之法條：刑事訴訟法第273 條之1 第1 項、第455 條
    之2 第1 項、第455 條之4 第2 項、第455 條之8 、第454
    條第2 項，毒品危害防制條例第11第1 項、第4 項、第18條
    第1 項前段，刑法第2 條第1 項前段、修正（94年2 月2 日
    公布、95年7 月1 日施行）前刑法第11條、第56條。
五、本判決除有刑事訴訟法第455 條之4 第1 項第1 款、第2 款
    、第4 款、第6 款、第7 款所定情形之一，或違反同條第2
    項規定者外，不得上訴。
六、如有前述例外得上訴之情形，又不服本件判決，得自收受判
    決送達之日起10日內，向本院提出上訴書狀，上訴於第二審
    法院。
中    華    民    國    95    年    9     月    18    日
                  刑事第十庭    法  官  許炎灶
以上正本證明與原本無異。
                                書記官  文巧雲
中    華    民    國    95    年    9     月    29    日
附錄本案論罪科刑法條：毒品危害防制條例第11條第1 項。
毒品危害防制條例第11條
持有第一級毒品者，處三年以下有期徒刑、拘役或新臺幣五萬元
以下罰金。
持有第二級毒品者，處二年以下有期徒刑、拘役或新臺幣三萬元
以下罰金。
持有專供製造或施用第一、二級毒品之器具者，處一年以下有期
徒刑、拘役或新臺幣一萬元以下罰金。
持有毒品達一定數量者，加重其刑至二分之一，其標準由行政院
定之。
附表1 ：
┌────────────────────────────────────┐
│查獲之第一級毒品：                                                      │
├──┬─────┬──┬──┬─────────────────────┤
│編號│品      名│數量│單位│備                                      註│
├──┼─────┼──┼──┼──────────┬──────────┤
│ 1  │第一級毒品│ 6  │ 包 │驗餘淨重6.55公克，含│法務部調查局94年9 月│
│    │海洛因    │    │    │極微量海洛因殘渣之外│19日調科壹字第080009│
│    │          │    │    │包裝6 個重1.45公克  │848 號鑑定通知書    │
├──┼─────┼──┼──┼──────────┼──────────┤
│ 2  │第一級毒品│ 2  │ 包 │驗餘淨重0.61公克，含│法務部調查局94年12月│
│    │海洛因    │    │    │極微量海洛因殘渣之外│7 日調科壹字第080010│
│    │          │    │    │包裝2 個重0.49公克  │165 號鑑定通知書    │
├──┼─────┼──┼──┼──────────┼──────────┤
│ 3  │第一級毒品│ 2  │ 包 │驗餘淨重0.22公克，含│法務部調查局95年3 月│
│    │海洛因    │    │    │極微量海洛因殘渣之外│13日調科壹字第080010│
│    │          │    │    │包裝2 個重0.37公克  │734 號鑑定通知書    │
└──┴─────┴──┴──┴──────────┴──────────┘
附表2 ：
┌──┬───────┬─────────────┬───────────┐
│編號│查  獲  時  間│查      獲      地      點│ 查    獲    物    品 │
├──┼───────┼─────────────┼───────────┤
│ 1  │94年7 月14日下│桃園縣中壢市○○路268 號前│查獲如附表1 編號1 所示│
│    │午4 時7 分許  │                          │之物                  │
├──┼───────┼─────────────┼───────────┤
│ 2  │94年9 月15日下│桃園縣中壢市○○路41號5 樓│查獲如附表1 編號2 所示│
│    │午2 時50分許  │5 室                      │之物                  │
├──┼───────┼─────────────┼───────────┤
│ 3  │95年1 月11日下│桃園縣大溪鎮南興里20鄰三塊│查獲如附表1 編號3 所示│
│    │午2 時30分許  │厝18號前                  │之物                  │
└──┴───────┴─────────────┴───────────┘


司法院資訊處製作；財團法人民間司法改革基金會備份。
